臺灣高等法院刑事判決
111年度上易字第1422號
上  訴  人  
即  被  告  莊英勝


                    （另案現於法務部○○○○○○○執行中）    
上列上訴人因竊盜案件，不服臺灣桃園地方法院111年度審易字
第380號，中華民國111年6月10日第一審判決（起訴案號：臺灣
桃園地方檢察署110年度偵字第25172號），提起上訴，本院判決
如下：
    主  文
上訴駁回。               
    事實及理由
一、審理範圍：
㈠、按上訴得明示僅就判決之刑、沒收或保安處分一部為之，刑
    事訴訟法第348條第3項定有明文。
㈡、查上訴人即被告莊英勝提起上訴，「刑事上訴狀」記載「被
    告因簡式判竊盜罪處有期徒刑8月，被告不服判決，因判決
    太重」等語（見本院卷第23頁），且於本院準備程序期日、
    審理期日亦均陳稱：判太重，事實部分不爭執等語（見本院
    卷第68、94頁），業已明示僅就原判決之刑部分提起上訴，
    是依刑事訴訟法第348條第3項規定，本院審理範圍僅限於原
    判決所處之刑部分，不及於原判決所認定之犯罪事實、所犯
    法條（論罪）等其他部分。
二、本案據以審查量刑妥適與否之原審所認定犯罪事實、罪名
㈠、犯罪事實
　  莊英勝於民國110年4月26日晚間10時58分許，乘坐由不知情
    之莊英巡所駕駛車牌號碼0000-00號自用小客車，行經桃園
    市○○區○○街00號旁空地，見該處無人看守，竟意圖為自己不
    法所有，基於竊盜之犯意，要求莊英巡在車內等候後，逕自
    下車，並持其所有客觀上足以對人之生命、身體、安全構成
    威脅而具有危險性，可供兇器使用之扳手1支，將張彩霞所
    有並停在上址之車牌號碼000-0000號自用小客貨車之車牌2
    面拆除，得手後旋搭乘上開車牌號碼0000-00號自用小客車
    離去。又於不詳時地，以雙面膠黏貼之方式，將竊得之車牌
    號碼000-0000號車牌2面貼在車牌號碼0000-00號自用小客車
    之前後車牌上供己使用。
㈡、罪名
　　刑法第321條第1項第3款之攜帶兇器竊盜罪。　　　　
三、被告上訴理由謂以：原審量處有期徒刑8月太重，請求撤銷
    改判，從輕量刑等語。經查：
㈠、按犯罪之處罰，現行刑事處罰多採相對罪刑法定主義，賦與
    法官對各個具體犯罪案件有其刑罰裁量權，量刑過輕，確對
    犯人易生僥倖之心，不足收儆戒及改過之效，則刑罰不足以
    戒其意，且被害人或社會產生不平之感；量刑過重則易致犯
    罪人怨懟、自暴自棄，難收悅服遷善之功。查被告為68年次
    ，於本件犯行時業已年滿42歲，正值壯年，並非社會經歷、
    智識淺薄之人，且其前已有多次因竊盜犯行，經法院判處有
    罪並執行完畢，有本院被告前案紀錄表在卷可按，竟仍不知
    悔悟，為滿足其個人私慾，即為本件竊盜犯行，其恣意竊取
    他人財物，侵害他人之財產安全，欠缺尊重他人所有物之體
    認，且其以攜帶兇器方式竊取他人財物，對於社會治安造成
    之危害非小，復考量其竊盜所得財物之價值，及其犯罪動機
    、目的、手段、經濟狀況暨智識程度等一切情狀，於該罪法
    定刑6月以上5年以下有期徒刑，得併50萬元下以之罰金之刑
    整體觀之，原審量處有期徒刑8月，堪認適當。原審量刑難
    認有何失當而應予撤銷並改判較輕之刑之理由。
㈡、綜上所述，被告提起上訴，指摘原審量刑過重一節，為無理
    由，應予駁回。　　
四、據上論結，應依刑事訴訟法第368條，判決如主文。　　
本案經檢察官楊朝森提起公訴，檢察官羅建勛到庭執行職務。
中　　華　　民　　國　　111 　年　　12　　月　　15　　日
                  刑事第十九庭  審判長法　官  曾淑華
                                      法　官  黃惠敏
                                      法　官  李殷君
以上正本證明與原本無異。
不得上訴。
                                      書記官  周彧亘
中　　華　　民　　國　　111 　年　　12　　月　　15　　日